【裁判字號】    98,交聲,1809
【裁判日期】    981016
【裁判案由】    交管條例聲異
【裁判全文】
臺灣板橋地方法院交通事件裁定        98年度交聲字第1809號
原處分機關  交通部公路總局臺北區監理所
異  議  人
即受處分人  甲○○
上列異議人即受處分人因違反道路交通管理處罰條例案件，對於
交通部公路總局臺北區監理所中華民國98年5 月22日以北監自裁
字第裁40-ZBC074478號所為之處分（原舉發案號：內政部警政署
國道公路警察局公警局交字第ZBC074478 號），聲明異議，本院
裁定如下：
    主  文
異議駁回。
    理  由
一、原處分意旨略以：異議人即受處分人甲○○於民國九十七年
    八月二十一日下午四時二十四分許，駕駛車牌號碼８５８９
    －ＶＧ號自用小客車，在國道三號公路南向一百二十五點七
    公里處（屬苗栗縣境），屬最高速限時速一百十公里之路段
    ，以時速一百二十八公里之速度超速行駛違規，經警測速後
    逕行舉發，爰依道路交通管理處罰條例第三十三條第一項第
    一款、第六十三條第一項第一款之規定，裁處異議人罰鍰新
    臺幣（下同）四千五百元，並記違規點數一點。
二、本件異議人則以：伊自違規至應到案日期前皆未收到任何舉
    發違反道路交通管理事件通知單（以下簡稱舉發通知單）及
    舉發照片，伊非故意逾時繳納罰鍰或逃漏，竟受加重處罰，
    爰為此聲明異議，請求撤銷原處分，依法重新裁罰云云。
三、按汽車行駛高速公路及快速公路，應依速限標誌指示，高速
    公路及快速公路交通管制規則第五條第一項前段定有明文。
    又汽車行駛於高速公路、快速公路或設站管制之道路，不遵
    使用限制、禁止、行車管制及管理事項之管制規則而有行車
    速度超過規定之最高速限或低於規定之最低速限者，處汽車
    駕駛人三千元以上六千元以下罰鍰，並予記違規點數一點，
    道路交通管理處罰條例第三十三條第一項第一款、第六十三
    條第一項第一款復有明定。又自用小客車行駛於快速公路，
    行車速度超過規定之最高速限未滿二十公里，嗣為警逕行舉
    發，若逾越舉發通知單上所載之應到案期限六十日以上，經
    主管機關調查後仍認定有上開違規行為者，依違反道路交通
    管理事件統一裁罰基準表規定，乃處以四千五百元罰鍰。末
    按違反道路交通管理事件統一裁罰標準及處理細則第五條規
    定，處理違反道路交通管理事件，有關文書之送達程序，依
    行政程序法之規定；而按行政機關對於文書之送達，於應受
    送達人之住居所、事務所或營業所為之，於應送達之處所不
    獲會晤應受送達人時，得將文書付與有辨別事理能力之同居
    人、受雇人或應送達處所之接收郵件人員，如不能依前開方
    式送達者，得將文書寄存送達地之地方自治或警察機關，並
    作送達通知書兩份，一份黏貼於應受送達人住居所、事務所
    營業所或其就業處所門首，另一份交由鄰居轉交或置於該送
    達處所信箱或其他適當位置，以為送達，前項情形如由郵政
    機關為送達者，得將文書寄存於送達地之郵政機關，行政程
    序法第七十二條第一項、第七十三條第一項及第七十四條第
    一項、第二項復分別規定明確。
四、經查：
  (一)本件裁決書係於九十八年五月二十五日送達異議人，由異議
    人親自蓋章收受，此有送達證書一份在卷可憑，則本件聲明
    異議之期間，經自送達之翌日起算二十日，並加計在途期間
    二日後，乃於九十八年六月十六日期滿，是以異議人於九十
    八年六月十六日聲明異議，於法並無不合，先予敘明。
  (二)再者，異議人於九十七年八月二十一日下午四時二十四分許
    ，駕駛８５８９－ＶＧ號自用小客車，在國道三號公路南向
    一百二十五點七公里處、屬限速一百十公里之路段，以時速
    一百二十八公里之速度行車而超速十八公里之事實，為異議
    人自承不諱，並有採證照片一張在卷可稽，堪予認定。又查
    本件違規之舉發通知單，先經內政部警政署國道公路警察局
    於九十七年九月三日以第４９００９８號大宗掛號郵件，郵
    寄至異議人之戶籍地址即「臺北縣板橋市○○路三七九巷一
    之二號」，再於九十七年十月十七日以第９０６９１５號大
    宗掛號郵件向相同地址郵寄送達，惟斯時因未獲會晤受送達
    人，亦無受領文書之同居人、受僱人或接收郵件人員，遂將
    該舉發通知單寄存於上開處所之郵政機關即板橋港尾郵局，
    並作送達通知書二份，一份黏貼於應受送達人門首，另一份
    置於受送達處所信箱或適當位置，以為送達，此有異議人個
    人基本資料查詢結果一紙、內政部警政署國道公路警察局第
    二警察隊九十八年七月十五日公警二交字第０９８０２７１
    ５７３號函暨送達證書影本二件在卷可稽，依上揭法條說明
    ，本件舉發通知單已於九十七年十月十七日合法送達異議人
    （臺灣高等法院暨所屬法院九十七年度法律座談會刑事類第
    四十二號、第四十三號法律問題審查意見參考），異議人辯
    稱：伊未曾收受舉發通知單云云，洵非事實，無足採信。
五、綜上所述，異議人於前揭時、地，確有駕駛車輛行駛於高速
    公路上超速十八公里之違規，且本件舉發通知單已於九十七
    年十月十七日合法送達異議人，均堪予認定。則異議人未於
    舉發通知單上所載之應到案日期即九十七年九月二十八日以
    前繳納罰鍰或提出申訴，而逾越應到案期限六十日以上，原
    處分機關因此援引首揭規定，並依違反道路交通管理事件統
    一裁罰標準表所定標準，裁處異議人罰鍰四千五百元，並記
    違規點數一點，於法並無違誤，應予維持。本件異議人之異
    議為無理由，應予駁回。
據上論斷，應依道路交通管理處罰條例第八十七條第二項，道路
交通案件處理辦法第十九條，裁定如主文。
中    華    民    國    98    年    10    月    16    日
                  交通法庭  法  官  劉元斐
上列正本證明與原本無異。
如不服本裁定，應於裁定送達後五日內敘明抗告理由，向本院提
出抗告狀。
                            書記官  張懿端
中    華    民    國    98    年    10    月    16    日


司法院資訊處製作；財團法人民間司法改革基金會備份。
